臺灣臺北地方法院行政訴訟判決
111年度交字第190號
原      告  艾婷投資股份有限公司


代  表  人  黃承風  
被      告  臺北市交通事件裁決所

代  表  人  蘇福智  
上列當事人間交通裁決事件，原告不服被告民國111年1月14日北
市裁催字第22-IAB375858號裁決，提起行政訴訟，經臺北高等行
政法院以111年度訴字第197號裁定移送前來，本院判決如下：
    主  文
一、原告之訴駁回。
二、訴訟費用新臺幣300元由原告負擔。
    事實及理由
一、程序部分：
    本件係因原告不服被告民國111年1月14日北市裁催字第22-I
    AB375858號違反道路交通管理事件裁決書（下稱原處分）而
    提起行政訴訟，核屬行政訴訟法第237條之1第1項第1款規定
    之交通裁決事件，因卷證資料明確，爰依同法第237條之7規
    定，不經言詞辯論，逕為判決。
二、爭訟概要：
　  原告所有之車牌號碼000-0000號自用小客車（下稱系爭車輛
    ），於110年2月20日下午2時27分許行經台61線164.3公里處
    北上（西濱快速道路，下稱系爭路段）時，經彰化縣警察局
    （下稱舉發機關）交通警察隊員警以雷達測速儀測定行速為
    112公里，認原告有「限速90公里，經測速時速112公里，超
    速22公里」之違規行為，遂於110年3月13日製發彰縣警交字
    第IAB375858號舉發違反道路交通管理事件通知單（下稱舉
    發通知單）予以舉發。嗣被告審認原告有「汽車行駛快速公
    路速度超過規定最高速限（20公里以上未滿40公里）」之違
    規事實，乃依道路交通管理處罰條例（下稱道交條例）第33
    條第1項第1款及第63條第1項第1款規定開立原處分，裁處原
    告罰鍰新臺幣（下同）5,200元，並記違規點數1點，於111
    年1月17日送達原告。原告不服，於111年2月15日提起行政
    訴訟。
三、原告起訴主張及聲明：
  ㈠主張要旨：
　　原告於111年1月17日收受原處分，惟原告於收受原處分前從
    未收受舉發通知單，舉發機關未於原告違規日110年2月20日
    後2個月內舉發原告之違規行為，依道交條例第90條前段規
    定，應不得另行舉發。　　
　㈡聲明：原處分撤銷。
四、被告答辯及聲明：
　㈠答辯要旨：
　　本案舉發日期為110年3月13日，符合道交條例第90條「自行
    為終了之日起」2個月內舉發之規定。
　㈡聲明：駁回原告之訴。　
五、本院之判斷：　　　　
  ㈠應適用之法令：道交條例第33條第1項第1款、第63條第1項第
    1款（如附錄）。
  ㈡如爭訟概要欄所載之事實，除後述之爭點外，其餘為兩造所
    不爭執，並有舉發通知單（見本院卷第49頁）、原處分（見
    本院卷第51頁）、送達證書（見本院卷第53頁）及汽車車籍
    查詢資料（見本院卷第69頁）在卷可稽，堪以認定。
　㈢經查，系爭車輛於前揭時間行經系爭路段，系爭路段限速90
    公里，經舉發機關員警以財團法人台灣商品檢測驗證中心 
    檢定合格之雷射測速儀測得其行速為112公里，系爭路段並
    設有速限90標誌及測速照相告示牌等情，有舉發機關111年4
    月6日函暨所附舉發通知單、測速照片、財團法人台灣商品
    檢測驗證中心雷達測速儀檢定合格證書、速限標誌及測速照
    相告示牌設置照片（見本院卷第57至63頁）附卷可佐，原告
    對此亦不爭執，應認屬實，足認原告於前揭時、地駕駛系爭
    車輛有「汽車行駛快速公路速度超過規定最高速限（20公里
    以上未滿40公里）」之違規行為，是被告據此裁罰，洵屬有
    據。
　㈣原告雖主張其於收受原處分前從未收受舉發通知單，舉發機
    關未於違規日後2個月內舉發原告違規行為，依道交條例第9
    0條前段規定不得另行舉發云云。惟依前開舉發通知單記載
    ，違規日期為110年2月20日，製發日期為110年3月13日，並
    未違反道交條例第90條前段於違規行為成立日起2個月內舉
    發之規定。又舉發機關依原告登記之戶籍地址寄送舉發通知
    單，惟該址之鴻豪大廈合作管理委員會表示「無此公司」，
    舉發機關乃依行政程序法第78條、第80條、第81條及82條規
    定對原告為公示送達等情，有汽車車籍查詢資料（見本院卷
    第69頁）、舉發通知單寄送信封暨其上所蓋鴻豪大廈合作管
    理委員會收發章（見本院卷第60頁）、舉發機關110年3月22
    日函（見本院卷第64頁）、110年3月22日公告暨所附舉發通
    知單公示送達移送清冊（見本院卷第65至66頁）附卷可參，
    堪認舉發機關於原告應為送達處所不明之情形下，依行政程
    序法第78至82條等規定對原告為公示送達，程序上並無違誤
    ，應屬合法送達。是以，本件舉發機關於違規行為成立日起
    2個月內製發舉發通知單，並依系爭車輛登記之原告戶籍地
    址送達，因該址查無原告公司，遂依法對原告為公示送達，
    而原告未能收受舉發通知書，係因該址之鴻豪大廈合作管理
    委員會表示「無此公司」所致，衡以原告與鴻豪大廈合作管
    理委員會間應存有委任或僱傭關係，實難認可歸責於舉發機
    關。是原告前揭主張，應不可採。　　
　㈤末按本件違規行為時點之違反道路交通管理事件統一裁罰基
    準表記載，小型車行駛高、快速公路行車速度超過規定之最
    高速限20公里至40公里以內者，逾越應到案期限60日以上，
    繳納罰鍰或逕行裁決處罰者，應處罰鍰5,200元，並記違規
    點數1點。核此規定，係基於母法之授權而為訂定，且就裁
    罰基準及處理細則附件所示統一裁罰基準表中有關道交條例
    第33條第1項第1款裁罰基準內容，並未牴觸母法，被告自得
    依此基準而為裁罰。
　㈥本件判決基礎已臻明確，兩造其餘攻擊、防禦方法及訴訟資
    料經本院審酌後，核與判決結果不生影響，無一一論述之必
    要，併此敘明。
六、結論：
　　原處分認事用法並無違誤，原告訴請撤銷原處分為無理由，
    應予駁回。至本件裁判費為300元，應由敗訴之原告負擔，
    爰確定第一審訴訟費用額如主文第2項所示。　
中　　華　　民　　國　　111 　年　　5 　　月　　25　　日
　　　　　　　　　行政訴訟庭　法　官　邱士賓
上為正本係照原本作成。
如不服本判決，應於送達後20日內，向本院提出上訴狀並表明上
訴理由（原判決所違背之法令及其具體內容或依訴訟資料可認為
原判決有違背法令之具體事實)，其未載明上訴理由者，應於提
出上訴後 20 日內向本院補提理由書（上訴狀及上訴理由書均須
按他造人數附繕本，如未按期補提上訴理由書，則逕予駁回上訴
），並應繳納上訴裁判費新臺幣 750 元。
中　　華　　民　　國　　111 　年　　5 　　月　　25　　日
                              書記官  李  欣

附錄（參考法條）：
⒈道交條例第33條第1項第1款
  汽車行駛於高速公路、快速公路或設站管制之道路，不遵使用
  限制、禁止、行車管制及管理事項之管制規則而有下列行為者
  ，處汽車駕駛人新臺幣3,000元以上6,000元以下罰鍰：
  一、行車速度超過規定之最高速限或低於規定之最低速限。
⒉道交條例第63條第1項第1款
  汽車駕駛人有下列各款所列條款之一者，除依原條款處罰鍰外
  ，並予記點：
  一、有第33條第1項、第2項、第38條第1項、第40條、第45條
      、第47條第1款至第3款、第48條、第49條或第60條第2項
      第1款、第2款情形之一者，各記違規點數1點。　
　　　　　
訴訟費用計算書
項　　　　目　　　　　　　金　額（新臺幣）　　備　註
第一審裁判費　　　　　　　　300元
合        計　　　　　　　　300元